【裁判字號】    99,訴,1899
【裁判日期】    990726
【裁判案由】    毒品危害防制條例
【裁判全文】
臺灣板橋地方法院刑事判決              99年度訴字第1899號
公  訴  人  臺灣板橋地方法院檢察署檢察官
被      告  甲○○
上列被告因違反毒品危害防制條例案件，經檢察官提起公訴（99
年度毒偵字第3781號），本院合議庭裁定依簡式審判程序，判決
如下：
    主    文
甲○○犯施用第一級毒品罪，累犯，處有期徒刑捌月。
    事    實
一、甲○○於：（一）民國79年間，因違反懲治盜匪條例案件，
    經臺灣臺北地方法院以79年度訴字第1250號判處有期徒刑10
    年，上訴後經最高法院以80年度台上字第1894號駁回上訴確
    定；（二）80年間，因違反麻醉藥品管理條例案件，經本院
    以80年度訴字第1051號判處有期徒刑4 月確定。前開（一）
    、（二）所示之罪刑，再經法院裁定應執行有期徒刑10年3
    月確定，於83年11月30日因縮短刑期假釋出監，並付保護管
    束，縮刑期滿日為89年7 月10日；（三）85年間，因違反肅
    清煙毒條例案件，經本院以85年度訴字第602 號判處有期徒
    刑3 年4 月確定，另撤銷前開（二）所示之假釋，乃入監併
    同殘刑有期徒刑5 年7 月14日接續執行，於89年12月14日因
    縮短刑期假釋出監，並付保護管束，縮刑期滿日為94年5 月
    18日；（四）91年間，因施用第一級毒品案件，經臺灣桃園
    地方法院以91年度毒聲字第2944號裁定送觀察、勒戒，嗣移
    轉本院管轄，並經通緝到案執行觀察勒戒後，認有繼續施用
    毒品之傾向，復經本院以94年度毒聲字第1405號裁定令入戒
    治處所施以強制戒治，於95年3 月27日停止戒治釋放出所，
    由臺灣板橋地方法院檢察署檢察官以95年度戒毒偵字第202
    號為不起訴處分確定，另接續執行殘刑有期徒刑4 年5 月4
    日；（五）94年間，因竊盜、偽造文書案件，經本院以95年
    度訴字第1503號分別判處有期徒刑7 月、7 月，應執行有期
    徒刑1 年確定。前開（一）、（二）、（三）及（五）所示
    之數罪刑，復經臺灣板橋地方法院以96年度聲減字第1035號
    裁定，就（二）至（三）部分依序減為有期徒刑2 月、1 年
    8 月，並就（二）所示已減刑部分連同（一）所示未減刑部
    分，合併定應執行有期徒刑10年1 月確定；另就（五）所示
    之2 罪刑各減為有期徒刑3 月又15日，定應執行刑為有期徒
    刑6 月確定，並併同撤銷假釋後之殘刑有期徒刑2 年7 月4
    日接續執行，於98 年3月9 日縮刑期滿執行完畢出監。詎其
    不知悔改，於前開強制戒治執行完畢釋放後5 年內，復基於
    施用第一級毒品海洛因之犯意，於99年3 月12日20時20分為
    警採尿回溯26小時內某時許，在其臺北縣中和市○○路○ 段
    50號4 樓之住處內，以注射針筒之方式，施用第一級毒品海
    洛因1 次，嗣於同月12日19時50分許，在臺北縣中和市○○
    路90巷口附近，因行跡可疑經警盤查，並經甲○○同意後採
    集尿液檢驗，送驗結果呈鴉片類陽性反應，而查悉上情。
二、案經臺北縣政府警察局中和第一分局移送臺灣板橋地方法院
    檢察署檢察官偵查起訴。
    理    由
一、本件被告甲○○所犯係死刑、無期徒刑、最輕本刑為3 年以
    上有期徒刑以外之罪，其於本院準備程序中就被訴事實為有
    罪之陳述，經告知簡式審判程序之旨，並聽取公訴人及被告
    之意見後，合議庭裁定由受命法官獨任進行簡式審判程序。
二、上開犯罪事實，業經被告於本院審理時自白甚詳；而被告經
    警於採集其尿液檢體送驗結果，呈鴉片類陽性反應一節，亦
    有台灣檢驗科技股份有限公司濫用藥物檢驗報告（檢體編號
    ：E0000000）、臺北縣政府警察局中和第一分局毒品案犯罪
    嫌疑人姓名及代碼對照表在卷可稽。足徵被告上開任意性自
    白核與事實相符，而堪採信，資為斷罪科刑之基礎。被告有
    事實欄所載施用毒品前科，有本院被告前案紀錄表附卷可查
    ，被告於觀察、勒戒或強制戒治執行完畢釋放後，5 年內再
    犯本件施用毒品案件，即屬毒品危害防制條例第23條第2 項
    所稱「5 年內再犯」之情形，檢察官自應依法追訴。綜上，
    本件事證明確，被告犯行堪以認定，應依法論科。
三、查海洛因屬毒品危害防制條例第2 條第2 項第1 款所稱之第
    一級毒品，核被告甲○○施用海洛因之行為，係違反該條例
    第10條第1 項之施用第一級毒品罪。被告持有海洛因進而施
    用，其持有之低度行為，應為施用之高度行為所吸收，不另
    論罪。又被告有如事實欄所載犯罪科刑及有期徒刑執行完畢
    情形，有臺灣高等法院被告前案紀錄表在卷可稽，其於有期
    徒刑執行完畢後5 年以內，故意再犯本件最重本刑為有期徒
    刑以上之罪，應依刑法第47條第1 項之規定論以累犯，並加
    重其刑。審酌被告業經觀察、勒戒及強制戒治之矯治程序，
    並經臺灣板橋地方法院檢察署檢察官以95年度戒毒偵字第20
    2 號為不起訴處分確定，竟不知警惕，再犯本件施用第一級
    毒品犯行，顯見其不思悔改，自制力亦顯不佳；惟施用毒品
    行為於本質上係屬自我戕害行為，反社會性之程度應屬較低
    ，另被告犯罪後已於本院審理時坦承犯行等一切情狀，爰量
    處如主文所示之刑。
四、據上論斷，應依刑事訴訟法第273 條之1 第1 項、第299 條
    第1 項前段，毒品危害防制條例第10條第1 項，刑法第11條
    前段、第47條第1 項，判決如主文。
本案經檢察官黃嘉妮到庭執行職務。
中    華    民    國    99    年    7     月    26    日
                  刑事第三庭  法  官  蘇揚旭
上列正本證明與原本無異。
如不服本判決，應於判決送達後10日內敘明上訴理由，向本院提
出上訴狀 (應附繕本) ，上訴於臺灣高等法院。其未敘述上訴理
由者，應於上訴期間屆滿後20日內向本院補提理由書「切勿逕送
上級法院」。
                              書記官  李郁禎
中    華    民    國    99    年    7     月    26    日
附錄本案論罪科刑法條全文
毒品危害防制條例第10條
施用第一級毒品者，處六月以上五年以下有期徒刑。
施用第二級毒品者，處三年以下有期徒刑。

司法院資訊處製作；財團法人民間司法改革基金會備份。
